臺灣士林地方法院民事裁定
111年度陸許字第2號
聲  請  人  葉秀玲  

            陳煥文  
            陳彥如  

共      同
代  理  人  王中平律師
相  對  人  李怡薇  

上列當事人間聲請認可大陸地區民事判決事件，本院裁定如下：
    主  文
准許認可大陸地區杭州經濟技術開發區人民法院作成之（2020）
浙0191民初1657號民事判決書及大陸地區浙江省杭州市中級人民
法院作成之（2021）浙01民終464號民事確定判決書。 
聲請程序費用由相對人負擔。 
    理  由
按在大陸地區作成之民事確定裁判，不違背臺灣地區公共秩序
  或善良風俗者，得聲請法院裁定認可，臺灣地區與大陸地區人
  民關係條例第74條第1項定有明文。
本件聲請意旨略以：被繼承人陳明海生前實際出資並借用相對
  人名義購買大陸地區杭州經濟技術開發區灩瀾星座2幢0000-00
  00室房屋（下合稱系爭房屋）。因陳明海已經死亡，伊等為其
  繼承人，有權主張系爭房屋之相關權益。詎相對人未經伊等同
  意將系爭房屋轉讓他人侵害伊等權益，伊等已訴請大陸地區杭
  州經濟技術開發區人民法院判命相對人於判決生效之日起10日
  內返還人民幣409萬1826元本息確定，爰依首揭規定，聲請裁
  定認可該等確定判決等語。
查聲請人主張之上開事實，業據其提出經財團法人海峽交流基
  金會驗證之公證書及各該公證書所附大陸地區杭州經濟技術開
  發區人民法院作成之（2020）浙0191民初1657號民事判決書、
  大陸地區浙江省杭州市中級人民法院作成之（2021）浙01民終
  464號民事確定判決書（下合稱系爭大陸地區判決）、法律文
  書生效證明書等件為證，可信為真。且經核系爭大陸地區判決
  與臺灣地區公共秩序及善良風俗並無違背。是聲請人聲請法院
  認可系爭大陸地區確定判決，於法並無不合，應予認可。
相對人雖稱該事件，目前仍繫屬在大陸地區浙江省高級人民法院第三審審理中，並提出受理案件通知書、合議庭組成人員通知書、廉政監督卡，以為抗辯。然查：系爭大陸地區判決已載明：「本判決為終審判決」等語（見本院卷第51頁），佐以相對人提出之受理案件通知書記載：相對人不服浙江省杭州市中級人民法院（2021）浙01民終464號民事判決，向本院申請「再審」等語（見本院卷第92頁）。對照中華人民共和國民事訴訟法第158條、第182條、第206條規定：依法不准上訴的判決，是發生法律效力的判決；第二審人民法院的判決，是終審的判決；當事人對已經發生法律效力之判決，認為有錯誤的，可以向上一級人民法院申請再審。顯可認系爭大陸地區判決屬不得上訴而「發生法律效力」之判決，並與我國民事訴訟法第398條所定確定判決之意義相當。是縱相對人已依中華人民共和國民事訴訟法申請再審，亦不能認系爭大陸地區判決尚未確定，或已違背臺灣地區公共秩序、善良風俗。是相對人上開抗辯，殊無可採。
從而，聲請人聲請認可系爭大陸地區判決，為有理由，應予准
  許。
爰裁定如主文。
中　　華　　民　　國　　111 　年　　8 　　月　　16　　日
                  民事第三庭  法　官  王沛雷
以上正本係照原本作成。
如對本裁定抗告，應於裁定送達後10日內向本院提出抗告狀，並
繳納抗告費新臺幣1000元。
中　　華　　民　　國　　111 　年　　8 　　月　　16　　日
                              書記官　邱筱菱